臺灣高雄地方法院刑事判決
111年度訴字第53號
公  訴  人  臺灣高雄地方檢察署檢察官
被      告  郭志祥


上列被告因傷害案件，經檢察官提起公訴（110年度偵字第13720
號），本院判決如下：
    主  文
郭志祥犯傷害罪，處有期徒刑參月，如易科罰金，以新臺幣壹仟
元折算壹日。扣案之水果刀壹把，沒收。
    事  實
一、郭志祥於民國110年6月30日晚間，因所飼養之狗不斷吠叫，
    與鄰居張○○發生口角後，郭志祥竟基於傷害他人身體之犯意
    ，於同日20時許，在其住處即高雄市○○區○○○路000○00號前
    ，手持水果刀與手持棍子之張○○發生扭打，致水果刀刀刃砍
    劃到張○○頭部因而致其受有頭皮撕裂傷（2.5×0.5×0.5公分
    ）之傷害。
二、案經張○○訴由高雄市政府警察局鼓山分局報告臺灣高雄地方
    檢察署檢察官偵查起訴。
    理  由
壹、程序方面
　　本判決所引用被告郭志祥以外之人於審判外之陳述，檢察官
    及被告於本院審理時均表示同意做為證據（院卷第27至28頁
    、第53頁、第157頁），本院審酌上開陳述作成時之情況，
    尚無違法不當及證明力明顯過低之瑕疵，認以之作為證據應
    屬適當，依刑事訴訟法第159條之5第1項規定，均有證據能
    力。
貳、實體方面
一、認定事實所憑證據及理由
　　訊據被告於本院審理中矢口否認有何涉犯傷害罪之犯行，辯
    稱：從頭到尾我什麼事情都不知道，我雖然有手持水果刀，
    但那是警察來的時候才拿出來給警察看，我不知道告訴人張
    ○○是怎麼受傷的，我跟他素不相識云云。然查：
　㈠證人即告訴人於偵訊及本院審理時證稱：被告跟我是對面的
    鄰居，一開始因為被告的狗一直叫，我的耳朵受不了，就跟
    他說叫狗不要再叫，後來我們在彼此的家中對罵，被告就牽
    狗到我家門口叫他的狗咬我，之後我跟被告就在中間的巷子
    發生扭打，那時候我們雙方手上都沒有拿東西，後來我氣不
    過，我就去拿了一支鐵棍打那隻狗，之後因為要去撿我扭打
    過程中掉的拖鞋而轉身的時候，發現我的頭在痛，一摸之下
    才發現在流血，我轉過身來要質問被告時，發現他手上拿著
    一支水果刀，但因為我原本是背對他的，所以我不清楚他到
    底用刀子傷我幾下、用什麼動作傷我，一開始爭執的時候我
    也沒有看到他手上有拿刀子等語（偵卷第79頁，院卷第55至
    71頁、第89至90頁）。
　㈡證人即告訴人之叔叔張○於偵查及本院審理中證稱：110年6月
    30日被告跟告訴人發生糾紛的時候我從頭到尾都有在現場目
    睹，我那天過去告訴人那邊是要請他幫我換機油，我換好要
    走的時候，聽到被告的狗很大聲在吠叫，告訴人就大聲跟他
    講說隔壁有人在坐月子，狗已經吠了很多個禮拜了，不要再
    吠了，兩個人就開始對罵，我就勸告訴人鄰居間以和為貴叫
    他進去，告訴人聽我的勸告轉身要進門，我發動機車要離去
    時，被告突然衝下來把狗丟向告訴人，這時候他手上還沒有
    刀，然後他就往他家的方向跑回去，我一時重心不穩就自摔
    在地，告訴人此時也手持棍子跑出來，跟被告開始發生扭打
    ，過程中我看到被告手上有拿一支刀，被告要拿刀刺告訴人
    ，告訴人就拿棍子要頂住他，之後警察到現場我才看到告訴
    人頭上有血，我有跟警察說被告身上有刀等語（偵卷第79至
    80頁，院卷第74至85頁）。
　㈢又被告於警詢時已坦承於事實欄所載時地跟告訴人扭打，且
    於爭執過程中回屋內拿水果刀出來等節（警卷第9頁），而
    其嗣後於本院供稱其現在對於案發經過比較不記得，警詢時
    所稱「因為狗叫的問題，告訴人在我家樓下對我罵三字經、
    都不管狗，我在樓上問他你在罵什麼，我下樓去找你」、「
    我到樓下一開門他就拿一支鐵管要打我，在鐵管碰到我的時
    候我就把他的鐵管搶走」、「後面我就走回家拿出一把水果
    刀，之後我就不知道了」等情均屬實等語（院卷第164頁）
    ，核與2名證人上開證述相符；另告訴人於案發當日21時59
    分許赴高雄市立聯合醫院急診，經診斷受有頭皮撕裂傷（2.
    5×0.5×0.5公分），該院急診科主治醫師函覆本院表示：告
    訴人所受之頭皮撕裂傷較可能係由刀刃造成，刀柄與刀背之
    機會較低等情，有高雄市立聯合醫院110年6月30日高市衛醫
    字第0102020011號診斷證明書、111年6月1日高市聯醫醫務
    字第11170504700號函檢送之告訴人就醫相關資料影本在卷
    可佐，另有高雄市政府警察局鼓山分局搜索扣押筆錄、扣押
    物品目錄表、扣押物品收據暨照片、扣案之水果刀1把等附
    卷可稽（警卷第15至17頁、第19至29頁，院卷第133至141頁
    ），足徵被告確有持扣案之水果刀與告訴人拉扯，並有以刀
    刃傷及告訴人之頭部導致其受有頭皮撕裂傷之傷害，告訴人
    所受頭部傷勢亦與被告之傷害行為間具有相當因果關係。
　㈣被告雖於本院審理中辯稱：我不太確定是不是我造成告訴人
    受傷，我不知道他的傷是怎麼來的，我真的不知道是不是他
    自己不小心去碰到哪裡云云。然查，觀諸告訴人之傷勢位於
    後腦杓（見高雄市立聯合醫院傷害圖解，院卷第137頁），
    形態為撕裂傷，倘如被告所言係告訴人自行造成，則告訴人
    須自行持足以劃傷頭皮之銳器傷害自己，或在扭打過程中告
    訴人之後腦杓自行擦撞尖銳物品始有可能造成，然無論是被
    告或證人均未提及當時被告與告訴人扭打時有前述情況，是
    告訴人所受傷勢難認係在扭打過程中自行造成，被告所辯顯
    係事後卸責之詞，無足採信。本案事證明確，被告犯行堪以
    認定，應依法論科。
二、論罪科刑
　㈠核被告所為，係犯刑法第277條第1項之傷害罪。
　㈡爰以行為人之責任為基礎，審酌被告因所飼養之狗吠叫問題
    與告訴人發生爭執，不思以理性方式處理糾紛，竟率爾持水
    果刀與告訴人發生扭打，致告訴人受有事實欄所載之頭部傷
    勢，復始終否認犯行，顯然欠缺尊重他人身體法益之觀念，
    且迄今未與告訴人達成和解，犯後態度、犯罪動機、目的及
    手段均值非難；兼衡被告於本院自陳之智識程度及家庭經濟
    狀況（因涉及個人隱私，故不揭露，詳如本院審理筆錄）、
    前次前科發生於100年間之素行（有臺灣高等法院被告前案
    紀錄表在卷可佐）等一切情狀，量處如主文所示之刑，並諭
    知易科罰金之折算標準，以示警惕。
三、沒收
　　扣案之水果刀1把，為被告所有、供本案犯行所用之犯罪工
    具，業據其坦承在卷（院卷第93至94頁、第161至162頁），
    應依刑法第38條第2項前段規定宣告沒收。
據上論斷，應依刑事訴訟法第299條第1項前段，判決如主文。
本案經檢察官陳建烈提起公訴，檢察官周容到庭執行職務。
中　　華　　民　　國　　111 　年　　8 　　月　　24　　日
                  刑事第三庭  審判長  法　官  林青怡
                                      法  官  洪韻婷
                                      法　官  胡家瑋
以上正本證明與原本無異。
如不服本判決應於收受送達後20日內向本院提出上訴書狀，並應
敘述具體理由；如未敘述上訴理由者，應於上訴期間屆滿後20日
內向本院補提理由書（均須按他造當事人之人數附繕本）「切勿
逕送上級法院」。
如疫情而遲誤不變期間，得向法院聲請回復原狀。
中　　華　　民　　國　　111 　年　　8 　　月　　24　　日
　　　　　　　　　　　　　   　　　　 書記官  簡雅文
附錄本案論罪科刑法條：
刑法第277條第1項：
傷害人之身體或健康者，處五年以下有期徒刑、拘役或五十萬元
以下罰金。